【裁判字號】    96,訴,1299
【裁判日期】    970409
【裁判案由】    強盜等
【裁判全文】
臺灣桃園地方法院刑事判決              96年度訴字第1299號
公  訴  人  臺灣桃園地方法院檢察署檢察官
被      告  丙○○
                    （現於臺灣桃園看守所羈押中）
選任辯護人  黃曼瑤律師
            陳慶瑞律師
被      告  辛○○
                    （現於臺灣嘉義監獄執行中）
            乙○○
                    （現於臺灣臺北監獄執行中）
共      同
選任辯護人  陳文正律師
上列被告因強盜等案件，經檢察官提起公訴（96年度偵字第8498
號），本院判決如下：
    主  文
丙○○意圖為自己不法之所有，結夥三人、攜帶兇器，以強暴至
使不能抗拒，而取他人之物及使其交付，處有期徒刑捌年；又共
同以非法方法，剝奪人之行動自由，處有期徒刑拾月，減為有期
徒刑伍月；又損壞他人之玻璃、置物櫃，足以生損害於他人，處
有期徒刑肆月，減為有期徒刑貳月；又以加害身體、財產之事，
恐嚇他人致生危害於安全，處有期徒刑肆月，減為有期徒刑貳月
。應執行有期徒刑捌年陸月。被訴傷害部分，公訴不受理。
辛○○意圖為自己不法之所有，結夥三人、攜帶兇器，以強暴至
使不能抗拒，而取他人之物及使其交付，處有期徒刑柒年拾月；
又共同以非法方法，剝奪人之行動自由，處有期徒刑拾月，減為
有期徒刑伍月。應執行有期徒刑捌年。被訴傷害部分，公訴不受
理。
乙○○公訴不受理。
    事  實
一、丙○○前因其乾妹「亮亮」之故而與甲○○產生嫌隙，為教
    訓甲○○，乃夥同辛○○、己○○（由本院另行審理中）、
    乙○○，於民國95年11月1 日凌晨，由與甲○○熟識之乙○○，撥打電話給甲○○，以相約閒聊為由，誘使甲○○前往
    甲○○所任職，位於桃園縣桃園市○○○路36之1 號之俱樂
    部內，丙○○、辛○○、己○○則先至該處之停車場內等候
    。嗣於同日凌晨5 時30分許，甲○○駕車抵達上開俱樂部，
    並與乙○○會合後，甲○○即將車輛駛入地下停車場，乙○○則駕車尾隨甲○○進入停車場（起訴書誤載乙○○亦係在
    停車場等候）。詎甲○○下車後，丙○○、辛○○、己○○
    即分持自外觀觀之與真槍無異之玩具手槍各1 把（共3 把，
    均係由丙○○提供，未據扣案），以槍柄毆打甲○○之頭部
    、身體等處（傷害部分未據告訴），後丙○○、辛○○、己○○乃基於剝奪他人行動自由之犯意聯絡，共同將甲○○押
    上甲○○所有車輛之後座，由己○○駕車，丙○○、辛○○
    則分坐在甲○○之右邊及左邊，並將車輛開往桃園縣虎頭山
    某處。待抵達虎頭山後，丙○○、辛○○、己○○復又基於
    意圖為自己不法所有之犯意聯絡，先將甲○○強行拖下車，
    丙○○、辛○○則繼續動手毆打甲○○，使甲○○受有頭部
    及臉部擦傷、撕裂傷及挫傷等傷害，而不能抗拒後，先由丙○○喝令甲○○將身上所有之財物交出，甲○○不得已只得
    將隨身所攜帶之背包交出，並將內裝之現金新臺幣（下同）
    90,000元、戒指1 枚、行動電話4 支（起訴書誤載為1 支）
    置放於車輛後車箱之車蓋上，經丙○○等人清點後，即將所
    有財物放回背包內，並由辛○○保管，嗣丙○○、賴勁堯、
    己○○則再將甲○○強押上車，並駕車返回上開俱樂部之甲○○辦公室中（除戒指1 枚曾返還甲○○，並由甲○○戴上
    手指外，其餘物品均未返還）。進入辦公室後，丙○○則再
    利用甲○○恐再遭毆打而陷於不能抗拒之狀態，指示辛○○
    搜甲○○之身，並自甲○○之衣服暗袋中取出30,000元之現
    金。辛○○於搜完身後，則繼續於辦公室中搜刮甲○○所有
    之財物，共約現金700 餘元。此際，丙○○等人即將甲○○
    之眼睛以布矇住，並由丙○○指示辛○○、己○○將所有在
    虎頭山及辦公室中所取得之財物，置放於辦公室之桌上清點
    。嗣丙○○等人將甲○○矇住眼睛之布拿下後，由辛○○陪
    同甲○○前往廁所，此際，辛○○又復承強盜取財之接續犯
    意，利用丙○○、己○○不在場之際，分別於廁所及客廳向
    甲○○表示若不想再遭歐打，即將戒指及行動電話交出，甲○○為免繼續遭打，只得將戒指及行動電話1 支交付予辛○○（起訴書誤載現金為130,000 元，及共有2 枚戒指，且所
    有現金、戒指、行動電話均係在虎頭山取得）。後因甲○○
    之胞兄、胞弟進入該辦公室，辛○○、己○○見狀即先行攜
    帶所分得之現金離開該處，丙○○亦於短暫停留，並返還先
    前所取得之行動電話4 支後攜帶所剩餘之現金離去。惟因甲○○事後向其等催討上開財物，被告3 人乃將上開行動電話
    1 支返還予甲○○，並另由丙○○返還甲○○25,000元（戒
    指則由辛○○交予己○○，己○○再交予乙○○時，遭乙○○持向不詳當舖典當得款5,000 元）。嗣當時丙○○因另案
    遭通信監察，為執行通信監察單位於執行職務中知有此犯罪
    事實，始悉上情。
二、戊○○（由本院另行審理中）因其女友問題而與庚○○產生
    嫌隙，乃與丙○○及另2 名真實姓名年籍不詳之成年男子，
    於95年12月14日晚間10時許，一同前往庚○○所經營位於桃
    園縣中壢市○○○ 街91號所經營之蘋果超商，欲與庚○○理
    論，惟因庚○○是時不在店內，無法聯絡，戊○○、丙○○
    及上開2 名年成年男子乃基於毀損之犯意聯絡，由丙○○持
    所攜帶之球棒（未據扣案）、其餘人則徒手損壞超商內之玻
    璃、置物櫃等物，足以生損害於庚○○。後戊○○、丙○○
    再基於恐嚇之犯意聯絡，於同年月15日，以向他人所借得門
    號為「0000000000」、「0000000000」之行動電話，分別傳
    送「小錢不花要花大錢我也沒有辦法」、「你的店國華和我
    有要出來解決決不縮頭看要約在那裡？」等以加害身體、財
    產之事內容之簡訊予庚○○，致生危害於安全。嗣因庚○○
    報警處理，始知上情。
三、案經桃園縣政府警察局移請臺灣桃園地方法院檢察署檢察官
    偵查後提起公訴。
    理  由
甲、有罪部分：
壹、程序事項：
一、按被告以外之人於審判外之陳述，雖不符前4 條之規定，而
    經當事人於審判程序同意作為證據，法院審酌該言詞陳述或
    書面陳述作成時之狀況，認為適當者，亦得為證據，刑事訴
    訟法第159 條之5 定有明文。本件庚○○、陳信宏於警詢中
    之陳述，經被告丙○○及其選任辯護人於本院審理中均表示
    無意見而同意作為證據，且本院審酌該陳述作成時之狀況並
    無瑕疵之情狀存在而認為適當，亦復查無顯有不可信之情況
    存在，揆諸上開說明，自得為證據。
二、本件認定犯罪事實所引用之本件卷內所有卷證資料（包含文
    書證據、物證等證據），並無證據證明係公務員違背法定程
    序所取得，且被告丙○○、辛○○、乙○○及其等之選任辯
    護人，於本院審理終結前就卷內所有之卷證資料之證據能力
    均表示無意見，又卷內之文書證據，亦無刑事訴訟法第 159
    條之4 之顯有不可信之情況與不得作為證據之情形，則依刑
    事訴訟法第159 條之5 之規定，本件認定犯罪事實所引用之
    本件卷證所有文書證據、物證等證據，均有證據能力。
貳、實體事項：
一、強盜及妨害自由部分：
    被告丙○○、辛○○固不否認確曾於上開所述時間，先於俱
    樂部之地下停車場內持玩具槍毆打甲○○，並將甲○○押往
    虎頭山，嗣再將甲○○押回俱樂部之辦公室內，而剝奪甲○○行動自由，被告丙○○並於期間喝令甲○○交出身上所有
    財物，及指示被告辛○○、己○○之甲○○搜身，被告辛○○亦有要甲○○交付戒指1 枚及行動電話1 支，惟均矢口否
    認有何加重強盜之犯行，被告丙○○辯稱：其喝令甲○○交
    出身上所有攜帶物品及指示被告辛○○、己○○搜身，係因
    擔心甲○○身上有攜帶兇器，會對其等之安全造成威脅，並
    無取走財物之意圖，且當其自俱樂部辦公室離去之際，甲○○之兄弟亦在場，其又如何得以攜帶現金離開？再本件發生
    後，其曾透過丁○○居中協調，而甲○○亦僅向丁○○表示
    只有損失50,000元之現金，與甲○○之證述並不相符云云；
    辯護意旨則略以：甲○○就犯罪過程於警詢及鈞院審理中之
    證述多有出入，故其證言自不得做為認定被告丙○○犯罪之
    依據，又被告辛○○取走甲○○之戒指及行動電話，被告丙○○並不知情，且觀之事後甲○○與丙○○就本件以電話聯
    絡之通信監察譯文，均未論及現金之部分，足證被告丙○○
    實際上確未強盜甲○○之任何財物云云。被告辛○○辯以：
    所有自甲○○身上取得之現金均由被告丙○○保管，伊並未
    分得任何金額，且現金經伊清點過後，僅有47,400元，並非
    如甲○○所述之120,000 元，再戒指及行動電話乃係甲○○
    主動欲贈送予伊，並非伊所強迫云云；辯護意旨則略以：本
    件之原由乃係被告丙○○欲與甲○○理論「亮亮」之事情，
    故被告辛○○、丙○○、己○○由俱樂部停車場至虎頭山之
    階段，甲○○似乎亦有意思一同前去加以處理，而未違背甲○○之意願，應不構成妨害自由罪，又被告辛○○事後取得
    甲○○之財物，僅係基於一時之貪念，與強盜罪之需至使甲○○不能抗拒之構成要件亦不相符，而僅應構成恐嚇取財罪
    。至回到俱樂部後搜刮財物之階段，則僅有甲○○之指述，
    且金額亦不具體，無法遽以認定此部分之犯罪事實。末退步
    言之，縱被告辛○○確犯有加重強盜及剝奪行動自由之犯行
    ，其剝奪行動自由之罪亦應為加重強盜之重度行為所吸收，
    而不再論罪云云，經查：
    (一)被告丙○○、辛○○確有與己○○先於俱樂部地下停車場
      分持玩具毆打甲○○後，將甲○○強押上車，並將之載往
      虎頭山，事後再將之押回俱樂部辦公室，且期間被告丙○○曾喝令甲○○交出身上所有財物及指示被告辛○○及己○○對甲○○搜身，併被告辛○○要求甲○○交付戒指及
      行動電話之事實，業據被告丙○○、辛○○於本院審理中
      供承不諱，並核與證人甲○○於本院審理中之具結證述相
      符，自堪信為真。辯護意旨雖辯以本件原係被告丙○○欲
      與甲○○理論「亮亮」之事情，故被告辛○○、丙○○、
      己○○由俱樂部停車場至虎頭山之階段，甲○○似乎亦有
      意思一同前去加以處理，而未違背甲○○之意願云云，惟
      衡情縱甲○○有意願與被告丙○○理論「亮亮」之事宜，
      亦僅會在當場，甚或邀同被告等至俱樂部之辦公室內為之
      ，而不致願意隨同前往虎頭山，蓋是時甲○○已先遭被告
      等持槍毆打，一般人遇此情形，必會盡量配合被告等之要
      求，而無從抵抗，再被告等雖所持有者均為玩具槍，然依
      甲○○之主觀認定，均係真槍，則甲○○既已有再遭毆打
      甚或喪失生命之預見，又豈可能自願隨同前往偏遠山區而
      讓自身陷入呼救無門之險境？復參以駕車前往虎頭山之際
      ，乃係由被告己○○駕車，而被告丙○○、辛○○則分坐
      甲○○之二旁，則若甲○○確係自願前往，又何需由被告
      丙○○、辛○○分坐渠之身旁而控制渠之行動以避免渠逃
      脫？此亦不合常理，是本件甲○○係因不堪繼續遭受被告
      等人之毆打而不得不配合被告等人之要求前往虎頭山，嗣
      再回到俱樂部辦公室，亦即，被告丙○○、辛○○係以非
      法方法剝奪甲○○行動自由一節，自堪以認定，準此，辯
      護意旨上開所辯，自非可採。
    (二)被告丙○○、辛○○及己○○先持玩具槍之槍柄毆打甲○○，致使甲○○因恐拒再遭毆打而陷於不能抗拒後，於緊
      接時間內，分別在虎頭山及俱樂部內強取甲○○之財物（
      包括現金及被告辛○○取得之戒指、行動電話），嗣再將
      所有現金清點後均分之情，亦據甲○○於本院審理中證稱
      屬實。而被告李國雖辯稱其之所以喝令甲○○交出身上所
      有攜帶物品，並指示被告辛○○及己○○對甲○○搜身，
      係因擔心甲○○亦攜帶有兇器，而會對其等之安全造成威
      脅，且當其欲離去該處之際，甲○○之兄弟已在場，其如
      何以再將其現金帶走云云，被告辛○○則辯稱：所有現金
      經清點後均由被告丙○○保管，伊並未取得云云，惟查：
      被告丙○○於虎頭山要求甲○○交出身上所有攜帶物品後
      ，已發覺甲○○背包內僅有行動電話、戒指及現金等物品
      ，並無任何足以對被告等人之安全產生威脅之物，況當時
      甲○○已處於被被告等人控制之狀況下，若果如被告丙○○上開所辯，其並無強取財物之意圖，應可將背包返還予
      甲○○，又何需交由被告辛○○保管，反係於俱樂部辦公
      室內，再指示被告辛○○對甲○○搜身，並在矇住甲○○
      之眼睛後，指示被告辛○○及己○○清點所有取得財物？
      蓋被告等若確無強盜取財之意圖，逕將所有財物置放於辦
      公桌上即可，何需矇住甲○○之雙眼又加以清點？是被告
      丙○○上開所辯，顯然相互矛盾且與常情不符。反觀甲○○所證稱之渠於辦公室內遭矇住雙眼後，即有聽見被告等
      在討論欲將現金均分為4 等分或6 等分，待矇住渠眼睛之
      布取下後，渠發覺辦公桌之現金短少許多等語，不僅核與
      證人即共同被告辛○○於本院審理中所證述之被告丙○○
      確有叫伊與己○○清點財物等語大致相符，且衡情被告等
      為避免甲○○知悉其等究竟強取多少財物，並留下少數現
      金以使甲○○誤信其之損失僅有如此，亦極有可能；再參
      以本件甲○○乃係本欲與被告等人私下處理，並非係渠主
      動向警察機關提出告訴，亦堪信甲○○應無誣陷被告等人
      之必要，是本院認應以甲○○之證述較與事實相符，而足
      採信。又被告丙○○等人自甲○○處強取現金並將之集中
      保管後，現金即已置於被告等人之實力支配下，是縱甲○○因有其他考量而同意被告丙○○將剩餘現金帶走，亦不
      因而阻斷被告等所為已構成強盜取財既遂罪之事實。準此
      ，被告丙○○、辛○○上開所辯，自委無足採。
    (三)甲○○於警詢及本院審理中就損失金額之數目及強盜過程
      雖有出入，惟此應係時間久遠，記憶糊模所致，且渠於本
      院審理中亦證稱當初製作警詢筆錄時，因記憶不清，且渠
      本即無提告之意思，只想盡速作完筆錄回家，故未就所有
      情形詳予陳述，而經渠事後仔細核對帳單後，確認渠於虎
      頭山應被告丙○○之要求而交付之現金，均係渠任職俱樂
      部之應收帳款90,000元，加上渠置於暗袋中之個人財產現
      金30,000元，共應係120,000 元等語屬實。又證人即本件
      發生後居中協調之丁○○於本院審理中亦證稱其並不知悉
      甲○○究竟損失多少金額，係經其協調後，甲○○及被告
      丙○○均同意以50,000元計算，其並先借25,000元供被告
      丙○○返還予甲○○等語，則依丁○○之證詞，亦無法遽
      以認定是時甲○○僅有遭被告等人取走50,000元之現金，
      再復以甲○○既已願意以以50,000元與被告等人和解，當
      不應渠於本院審理中浮誇損失之金額，而將致使渠受有更
      高額之賠償，是本院亦認應以甲○○之指述堪以採信。再
      依證人即共同被告辛○○之證述，所有現金經清算後均交
      由被告丙○○保管，則被告辛○○或己○○究竟有無從中
      取走任何金錢，被告丙○○應知之甚詳，若依其所辯，其
      等確未將強盜所得財物取走，則嗣經丁○○出面協調時，
      又為何未予堅持僅有被告辛○○取走戒指及行動電話，而
      仍同意除返還戒指、行動電話外，尚需賠償甲○○50,000
      元？此亦不合常情。至被告丙○○之辯護人雖辯稱，依甲○○於95年11月23日6 時32分撥打電話予被告丙○○之談
      話內容之通信監察譯文，甲○○僅有向被告丙○○催討戒
      指，而未談及有現金損失等語，然實際上當日甲○○確亦
      曾向被告丙○○表示「‧‧‧你推說錢是誰拿走誰拿走，
      但人是你帶的，對不對？」等語（見偵查卷第41頁），足
      證甲○○亦有向被告丙○○催討損失之現金，且承上所述
      ，被告丙○○事後亦同意就甲○○所損失之現金以50,000
      元計算，均堪認甲○○並非自始即無欲追討現金之意思，
      是辯護人以此為由，辯稱被告丙○○並未取走當日強盜所
      得之現金，要非可採。末辯護人雖聲請本院勘驗該錄音光
      碟，惟檢察官已當庭表示就辯護人所製作之譯文內容不為
      爭執，且光碟之內容亦顯與辯護人上開所辯並不相符，是
      本院認此項調查證據之聲請並無必要，附此敘明。準此，
      被告丙○○、辛○○辯稱甲○○所實際損失之金額不如渠
      所證述，且其等並未取走任何現金，及辯護意旨所辯甲○○前後供述矛盾，復就金額之描述不夠具體，不足作為認
      定被告2 人犯罪之依據云云，均非可採。
    (四)本件被告等人原始雖僅係為教訓甲○○，而將之誘騙出並
      持玩具槍毆打之，然被告丙○○於虎頭山喝令甲○○將身
      上所有財物交出，並交由被告辛○○保管之際，被告等即
      已另起意圖為自己不法所有之犯意聯絡，且利用甲○○因
      不堪再受毆打而不能抗拒之狀況，強取甲○○身上之財物
      ，則被告等人所為，當已構成強盜罪之構成要件，而非僅
      係單純之恐嚇取財，是辯護意旨所辯被告辛○○事後取得
      甲○○之財物，僅係基於一時之貪念，與強盜罪之需至使
      甲○○不能抗拒之構成要件並不相符，而僅應構成恐嚇取
      財罪云云，即不足採。又甲○○於自俱樂部之停車場至虎
      頭山，再回到俱樂部之辦公室之期間內，均係在被告等人
      之控制下，而仍處於不能抗拒之狀態，則被告辛○○承續
      強盜取財之犯意，於俱樂部中要求甲○○交出戒指及行動
      電話，衡情一般人為恐再遭毆打，必會予以配合而交付之
      ，並無反抗之餘地，是被告辛○○此部分所為，自亦屬強
      盜無訛，伊辯稱戒指及行動電話係甲○○主動欲贈送予伊
      云云，即屬推諉卸責之詞，非可採信。末按刑法上所謂犯
      罪行為之吸收關係，係指其低度行為為高度行為所吸收（
      例如由收受偽造紙幣器械原料而偽造紙幣，其收受偽造紙
      幣器械原料之低度行為，為偽造紙幣之高度行為所吸收）
      ，或某種犯罪行為之性質或結果當然含有他罪之成分，自
      亦當然吸收者而言（例如行使偽造之紙幣購買物品，既曰
      行使，當然冒充真幣，則性質上含有詐欺之成分，已為行
      使偽造紙幣所吸收）（最高法院著有42年台上字第410 號
      判例要旨可資參照）。惟本件被告等先共同剝奪甲○○之
      行動自由，嗣再共同強盜甲○○之財物，兩者之犯罪行為
      ，彼此程度不相關連，本難謂有低度行為與高度行為之關
      係，且按強盜取財罪之性質或結果，又非當然含有剝奪行
      動自由之成分，則揆諸上開說明，兩罪間自不具有吸收之
      關係，故辯護意旨辯縱被告辛○○確犯有加重強盜罪及剝
      奪行動自由罪，其剝奪行動自由之罪亦應為加重強盜之重
      度行為所吸收，而不再論罪云云，亦顯非足採。
    (五)此外，復有通信監察譯文1 份及敏盛綜合醫院診斷證明書
      1 紙在卷足憑，是本件事證明確，被告丙○○、辛○○此
      部分之犯行洵堪認定，應依法論科。
二、毀損及恐嚇部分：
    此部分之犯罪事實，業據被告丙○○於本院審理中供承不諱
    ，核與當時在場之店長陳信宏於警詢中陳稱之：丙○○於95
    年12月14日晚間10時許，與被告戊○○及另2 名成年男子一
    同到伊所任職之蘋果超商，欲找庚○○理論，惟因伊聯絡不
    上庚○○，丙○○即說：「你們以為我不敢砸店是不是，我
    就砸給你們看」，隨後便持球棒與戊○○及其餘2 名成年男
    子動手砸毀物品，而損壞超商內之玻璃、置物櫃等語相符，
    並有現場錄影光碟、現場照片及庚○○所有行動電話之簡訊
    翻拍照片等件在卷可稽，足認被告丙○○之自白與事實相符
    ，而堪以採信，是本件事證明確，被告丙○○此部分犯行亦
    足堪認定，應予依法論科。
三、按刑法第321 條第1 項第3 款之攜帶兇器竊盜罪，係以行為
    人攜帶兇器竊盜為其加重條件，此所謂兇器，其種類並無限
    制，凡客觀上足對人之生命、身體、安全構成威脅，具有危
    險性之兇器均屬之，且祇需行竊時攜帶此種具有危險性之兇
    器為已足，並不以攜帶之初有行兇之意圖為必要，亦不以使
    用為必要。本件被告3 人所分持之玩具槍3 把，經以槍柄毆
    打甲○○後，得以造成甲○○受有上開所述之傷害，足認其
    質地堅地，客觀上自足以對人之身體、安全構成威脅，而具
    有危險性，堪認係屬兇器無訛。是核被告丙○○所為，係犯
    刑法第330 條第1 項之結夥三人、攜帶兇器強盜罪（即具有
    同法第321 條第1 項第3 款、第4 款所定之事由）、同法第
    302 條第1 項之剝奪行動自由罪、第305 條之恐嚇危害安全
    罪、第354 條之毀損罪；被告辛○○所為，則係犯刑法第33
    0 條第1 項之結夥三人、攜帶兇器強盜罪（即具有同法第32
    1 條第1 項第3 款、第4 款所定之事由）、同法第302 條第
    1 項之剝奪行動自由罪。被告丙○○、辛○○就上開加重強
    盜罪及剝奪行動自由罪部分，有犯意聯絡及行為分擔，為共
    同正犯。又被告丙○○、辛○○於緊接時間內，利用甲○○
    遭毆打至不能抗拒之地步，先喝令甲○○交出身上之財物，
    再予以搜身，及辛○○嗣後再取得甲○○之戒指、行動電話
    ，依照一般社會通念，客觀上應評價為一個反覆性、延續性
    之犯罪行為，在刑法的評價上應認為係一罪。再被告丙○○
    、辛○○所犯上開各罪間，犯意各別、行為互殊，應予分論
    併罰。爰審酌被告丙○○、辛○○持外觀與真槍無異之玩具
    槍毆打甲○○，並剝奪甲○○之行動自由後，竟另起犯意強
    盜甲○○之財產，且被告丙○○更因細故即持球棒損壞庚○○之財產，事後再傳簡訊恐嚇庚○○，欠缺尊重他人財產及
    自由法益之概念，復被告2 人又於本院審理中就強盜部分飾
    詞狡辯，態度不佳，並兼衡甲○○、庚○○所受損害輕重，
    及被告丙○○於強盜部分係居於首腦地位等一切情狀，分別
    量處如主文所示之刑。至被告丙○○所提供用以毆打甲○○
    之玩具手槍3 把及用以損壞庚○○物品之球棒1 支，雖係供
    被告等人犯本件之罪所用之物，惟均未據扣案，且查無積極
    證據足認尚屬存在，為免將來執行之困難，爰不併為沒收之
    諭知，附此敘明。
四、末查被告丙○○、辛○○犯罪之時間，均係在96年4 月24日
    以前，且所犯上開之剝奪行動自由罪及被告丙○○另犯之毀
    損及恐嚇危害安全罪，均合於中華民國九十六年罪犯減刑條
    例所規定之減刑條件，爰依該條例之規定，各減該部分刑期
    之2 分之1 ，並依同條例第11條之規定，就此部分已減得之
    刑與其餘部分不應減刑之罪所處之刑，分別定其應執行之刑
    如主文。
乙、公訴不受理部分：
一、公訴意旨略以：被告丙○○前因其乾妹「亮亮」之故而與甲○○產生嫌隙，為教訓甲○○，乃夥同被告辛○○、乙○○
    、己○○，於95年11月1 日凌晨，由與甲○○熟識之被告乙○○，撥打電話給甲○○，以相約閒聊為由，誘使甲○○前
    往甲○○所任職，位於桃園縣桃園市○○○路36之1 號之俱
    樂部內，被告丙○○、辛○○、己○○則先至該處之停車場
    內等候。嗣於同日凌晨5 時30分許，甲○○駕車抵達上開俱
    樂部，並與被告乙○○會合後，甲○○即將車輛駛入地下停
    車場，被告乙○○則駕車尾隨甲○○進入停車場（起訴書誤
    載被告乙○○亦係在停車場等候）。詎甲○○下車後，被告
    丙○○、辛○○、己○○即分持自外觀觀之與真槍無異之玩
    具手槍各1 把，以槍柄毆打甲○○之頭部、身體等處，後丙○○、辛○○、己○○再共同將甲○○押上甲○○所有車輛
    之後座，由被告己○○駕車，被告丙○○、辛○○則分坐在
    甲○○之右邊及左邊，並將車輛開往桃園縣虎頭山某處。待
    抵達虎頭山後，被告丙○○、辛○○、己○○復又將甲○○
    強行拖下車，並繼續動手毆打甲○○，使甲○○受有頭部及
    臉部擦傷、撕裂傷及挫傷等傷害，因認被告丙○○、辛○○
    、乙○○另共同涉犯有刑法第277 條第1 項之傷害罪嫌。
二、按告訴乃論之罪，未經告訴者，應諭知不受理之判決，刑事
    訴訟法第303 條第3 款定有明文。
三、經查：被告丙○○、辛○○、乙○○被訴上開傷害部分，檢
    察官認係涉犯刑法第277 條第1 項之普通傷害罪，依同法第
    287 條前段之規定，須告訴乃論。惟本件乃係被告丙○○因
    另案遭通信監察，為執行通信監察之單位發覺本件犯罪行為
    而偵辦，並非甲○○主動向警、偵機關報案，且甲○○於警
    詢中亦未就被告3 人所犯普通傷害罪嫌部分提出告訴，再參
    以甲○○於警詢所陳述及本院審理中所證稱之：「他事後有
    向我道歉，我有答應他不報案」及「我是警察通知過去，警
    察抓到丙○○叫我一定要過去，我本來要私了，但警察說丙○○被抓，他要處理這個案子」、「原本我跟本不想去報案
    ‧‧‧我原本就是要私了，不要告他們，當時做筆錄時，有
    無要提出告訴，我忘記了，如果警詢筆錄沒有寫，就是沒有
    要提出告訴」等語，均足證甲○○自始即未有就本件全部犯
    罪事實向偵查機關提出告訴之表示，是雖被告丙○○、辛○○另犯妨害自由及強盜取財部分因非屬告訴乃論之罪，不以
    告訴人之合法告訴為前提，偵、審機關均應依法加以追訴、
    審判，惟被告丙○○、辛○○、乙○○被訴傷害部分，既屬
    告訴乃論之罪，又顯未經合法告訴，揆諸上開說明，自應諭
    知不受理之判決。
據上論斷，應依刑事訴訟法第299 條第1 項前段、第303 條第 3
款，刑法第28條、第302 條第1 項、第305 條、第330 條第1 項
、第354 條、第51條第5 款，刑法施行法第1 條之1 第1 項、第
2 項前段，中華民國九十六年罪犯減刑條例第2 條第1 項第3 款
、第7 條、第11條，判決如主文。
本案經檢察官董良造到庭執行職務。
中    華    民    國    97    年    4     月    9     日
                    刑事第十庭  審判長法  官  江德民
                                      法  官  陳世旻
                                      法  官  蘇昌澤
以上正本證明與原本無異。
如不服本判決，應於判決送達後10日內向本院提出上訴狀（應附
繕本），其未敘述上訴理由者，應於上訴期間屆滿後20日內補提
理由書狀於本院，上訴於臺灣高等法院。
                                      書記官  田宜芳
中    華    民    國    97    年    4     月    11    日
附錄論罪科刑依據之法條：
中華民國刑法第302 條（剝奪他人行動自由罪）
私行拘禁或以其他非法方法，剝奪人之行動自由者，處5 年以下
有期徒刑、拘役或3 百元以下罰金。
因而致人於死者，處無期徒刑或7 年以上有期徒刑，致重傷者，
處3 年以上10年以下有期徒刑。
第 1 項之未遂犯罰之。
中華民國刑法第305 條（恐嚇危害安全罪）
以加害生命、身體、自由、名譽、財產之事，恐嚇他人致生危害
於安全者，處2 年以下有期徒刑、拘役或3 百元以下罰金。
中華民國刑法第330 條（加重強盜罪）
犯強盜罪而有第321 條第1 項各款情形之一者，處7 年以上有期
徒刑。
前項之未遂犯罰之。
中華民國刑法第354 條（毀損器物罪）
毀棄、損壞前二條以外之他人之物或致令不堪用，足以生損害於
公眾或他人者，處2 年以下有期徒刑、拘役或5 百元以下罰金。


司法院資訊處製作；財團法人民間司法改革基金會備份。
